臺灣高等法院刑事裁定
109年度聲字第2520號
聲  請  人  臺灣高等檢察署檢察官
受  刑  人  李俊發



上列聲請人因受刑人數罪併罰有二裁判以上，聲請定其應執行之
刑（聲請案號：臺灣高等檢察署109年度執聲字第1189號），本
院裁定如下：
    主  文
李俊發犯如附表所示各罪所處之刑，應執行有期徒刑貳拾柒年，
併科罰金新臺幣拾陸萬元，罰金如易服勞役，以新臺幣壹仟元折
算壹日折算。
    理  由
一、聲請意旨略以：上列受刑人李俊發因違反毒品危害防制條例
    等數罪，先後經判決確定如附表，應依刑法第53條、第50條
    第1項但書、第2項、第51條第5、7款之規定，定其應執行之
    刑，爰依刑事訴訟法第477條第1項之規定聲請定應執行之刑
    等語。
二、按數罪併罰有二裁判以上者，應依刑法第51條之規定定其應
    執行之刑。又宣告多數有期徒刑者，於各刑中之最長期以上
    ，各刑合併之刑期以下，定其刑期，宣告多數罰金者，於各
    刑中之最多額以上，各刑合併之金額以下，定其金額，刑法
    第53條、第51條第5款、第7款亦有明文。又法律上屬於自由
    裁量之事項，有其外部性界限及內部性界限，並非概無拘束
    。依據法律之具體規定，法院應在其範圍選擇為適當之裁判
    者，為外部性界限；而法院為裁判時，應考量法律之目的，
    及法律秩序之理念所在者，為內部性界限。法院為裁判時，
    二者均不得有所踰越。在數罪併罰，有二裁判以上，定其應
    執行之刑時，固屬於法院自由裁量之事項，然仍應受前揭外
    部性界限及內部性界限之拘束（最高法院94年度台非字第23
    3號判決意旨參照）。又數罪併罰中之一罪，依刑法規定得
    易科罰金，若因與不得易科之他罪併合處罰結果而不得易科
    罰金時，原可易科部分所處之刑，自亦無庸為易科折算標準
    之記載（司法院釋字第144號解釋要旨參照）。
三、查受刑人因犯如附表所示之案件，先後經臺灣臺北地方法院
    、臺灣桃園地方法院、本院及最高法院判處如附表所示之刑
    ，均經確定在案，且本件聲請定應執行刑之犯罪事實最後判
    決法院為本院，有臺灣臺北地方法院105年度審訴字第1011
    號判決、臺灣桃園地方法院106年度審簡字第16號判決、臺
    灣新竹地方法院105年度訴字第181號、107年度訴字第6、77
    0號判決、本院106年度上訴字第127號、107年度上訴字第20
    23、2060號判決、最高法院108年度台上字第2305、2650號
    判決及本院被告前案紀錄表各1份在卷可稽。其中受刑人所
    犯附表編號1、3所示之罪宣告刑得易科罰金，附表編號2、4
    、5所示之罪宣告刑則不得易科罰金，合於刑法第50條第1項
    但書之情形，依刑法第50條第2項規定，須經受刑人請求檢
    察官聲請定其應執行之刑，始得依第51條規定定之。茲受刑
    人請求檢察官聲請就附表所示各罪合併定其應執行之刑，有
    臺灣新竹地方檢察署受刑人定執行刑或易科罰金意願回覆表
    1份在卷可按（見本院卷第11頁），檢察官據此聲請定其應
    執行之刑，本院審核認其聲請為正當暨其犯罪之情節及行為
    次數，對於受刑人所犯數罪為整體非難評價，裁定定其應執
    行之刑如主文所示。
四、又依刑法第51條第7款所定金額，其易服勞役之折算標準不
    同者，從勞役期限較長者定之，刑法第42條第4項定有明文
    。查本件附表編號2、3所示之罰金刑部分，易服勞役之折算
    標準為新臺幣（下同）1千元折算1日；附表編號4所示之罰
    金刑部分，易服勞役之折算標準則為2千元折算1日，折算標
    準不同，應依上開規定決定本件易服勞役之折算標準，而附
    表編號2、3之罰金刑部分，經折算後之勞役期間分別為100
    日、10日，附表編號4之罰金刑部分，經折算後之勞役期間
    為60日，以附表編號2之罰金刑經折算後之勞役期間100日為
    最長，依上開規定，本件應以附表編號2之罪所定之折算標
    準1千元，為定執行刑後罰金易服勞役之折算標準，並諭知
    如主文所示。
據上論斷，依刑事訴訟法第477條第1項，刑法第53條、第51條第
5款、第7款、第50條第1項但書、第2項、第42條第3項前段、第4
項，裁定如主文。
中　　華　　民　　國　　109 　年　　6 　　月　　30　　日
                  刑事第十五庭  審判長法　官  劉興浪
  　　　　　　　　　　　　　　　　　　法　官  陳信旗
  　　　　　　　　　　　　　　　　　　法　官  林怡秀
以上正本證明與原本無異。
如不服本裁定，應於收受送達後五日內向本院提出抗告狀。
                                      書記官  陳采薇
中　　華　　民　　國　　109 　年　　7 　　月　　2 　　日
附表：受刑人李俊發定應執行刑案件一覽表
編號  1 2 3 罪名  贓物等 槍砲彈藥刀械管制條例等 槍砲彈藥刀械管制條例 宣告刑  有期徒刑6月3次 有期徒刑7月1次 有期徒刑1年6月1次 有期徒刑3年6月1次 併科新臺幣100,000元，罰金如易服勞役，以新臺幣1,000元折算1日。 有期徒刑4月，併科新臺幣10,000元，罰金如易服勞役，以新臺幣1,000元折算1日。 犯罪日期  104年1月1日至104年2月17日 104年8月間某日至105年4月25日為警查獲日止（聲請書附表誤載為至105年1月間某日） 104年7月間某日至105年5月2日11時許 偵查（自訴）機關年度案號  臺灣臺北地方檢察署105年度偵緝字第741、742號（聲請書附表漏載105年度偵緝字第741號） 臺灣新竹地方檢察署105年度毒偵字第1206號、105年度偵字第4319、4320號（聲請書附表漏載105年度偵字第4319、4320號） 臺灣桃園地方檢察署105年度偵字第14542號、105年度偵字第23764號（聲請書附表漏載105年度偵字第23764號）  最後 事實審 法院 臺灣臺北地方法院 臺灣高等法院 臺灣桃園地方法院  案號 105年度審訴字第1011號 106年度上訴字第127號 106年度審簡字第16號  判決 日期 106年2月20日 106年4月25日 106年3月20日  確定 判決 法  院 臺灣臺北地方法院 臺灣高等法院 臺灣桃園地方法院  案  號 105年度審訴字第1011號 106年度上訴字第127號 106年度審簡字第16號  確定 日期 106年2月20日 106年5月12日 106年6月9日 備註  ⒈臺灣新竹地方檢察署106年度執助字第234號 ⒉臺灣臺北地方法院105年度審訴字第1011號判決定應執行有期徒刑1年2月 ⒈臺灣新竹地方檢察署106年度執字第2754號 ⒉臺灣新竹地方法院105年度訴字第181號判決定有期徒刑部分應執行5年 臺灣新竹地方檢察署106年度執助字第585號 

編號  4 5 罪名  槍砲彈藥刀械管制條例 毒品危害防制條例 宣告刑  有期徒刑1年11月，併科罰金新臺幣120,000元，罰金如易服勞役，以新臺幣2,000元折算1日。 有期徒刑15年6月3次 有期徒刑7年6月1次 犯罪日期  105年4月16日8時57分許 105年3月9日至105年4月23日間 偵查（自訴）機關年度案號  臺灣新竹地方檢察署106年度偵字第2969號 臺灣新竹地方檢察署106年度偵字第3836號  最後 事實審 法院 臺灣高等法院 臺灣高等法院  案號 107年度上訴字第2060號 107年度上訴字第2023號  判決 日期 107年9月19日 107年9月28日  確定 判決 法  院 最高法院 最高法院  案  號 108年度台上字第2305號 108年度台上字第2650號  確定 日期 108年8月1日 108年10月3日 備註  臺灣新竹地方檢察署108年度執字第4560號 ⒈臺灣新竹地方檢察署108年度執字第5733號 ⒉臺灣新竹地方法院106年度訴字第770號判決定其應執行有期徒刑20年